臺灣臺北地方法院民事判決　　　　　　　 99年度婚字第455號
原　　　告　劉正水
被　　　告　唐素英
上列當事人間請求離婚事件，本院於民國100 年1月7日言詞辯論
終結，判決如下：
    主  文
原告之訴駁回。
訴訟費用由原告負擔。
    事實及理由
一、原告起訴主張：兩造於民國95年1 月10日結婚，被告情緒不
    穩定，曾於看電視時無故動手毆打原告成傷，或以言語辱罵
    或威脅要殺聲請人、對聲請人女兒不利，原告只好在家裝設
    監視器，被告卻天天拆除監視器，且被告於婚後在外打工賺
    錢，時常行蹤不明，讓原告遍尋不著，不得不經常換鎖。被
    告自96年下半年開始嫌原告睡覺打呼很吵，要求原告上夜班
    ，半夜 1點後再返家，並要求原告睡覺不能亂動，若原告無
    法馬上睡著，被告便會罵原告，並叫原告出去，原告只好吃
    安眠藥入睡，兩造並因而再無性行為，甚而於97年開始分房
    而睡，被告長期對原告施以言語與身體暴力行為，原告實不
    堪被告同居之虐待，爰依民法第1052條第1項第3款規定，求
    命判決兩造離婚等語。
二、被告否認曾毆打過原告或禁止其上床睡覺。辯稱實係原告有
    酗酒惡習，常於飲酒後吵鬧，警察亦曾來查看。又原告自9
    年起即無故更換家中門鎖，不讓被告進入，98年2月2日即因
    原告不讓其返家，並欲將其推下樓，兩造始發生爭執、拉扯
    等語資為抗辯。
三、經查兩造間有婚姻關係，現仍存續中，有戶籍謄本為證，堪
    信為真。次查原告主張被告經常對其實施身體及心理上不法
    侵害，致其受有不堪同居之虐待等情，雖據其提出刑事判決
    、診斷證明書及錄音帶為證，惟查原告主張受被告恐嚇、辱
    罵等情，為被告所否認，此部分並經本院檢察署檢察官為不
    起訴處分，有不起訴處分書 2張附卷可稽；次查原告自承因
    其在醫院上班，要輪大、小夜班，經常利用安眠藥入睡，如
    遇被告電話聯絡不上，為居家安全，只好換鎖，98年2月2日
    兩造即因原告換鎖，被告不得其門而入，遂發生爭執，原告
    故因而受有頭部外傷、唇撕裂傷、流鼻血及全身多處挫傷等
    傷害，惟被告當日亦受右肩部多處表淺損傷、瘀傷、右背部
    擦傷及左下肢瘀傷等傷害，有被告提出之診斷證明書為證；
    末查原告雖提出診斷書主張其於95年12月15日遭被告施暴，
    唯為被告所否認，復審諸兩造婚齡（95年 1月10日結婚）及
    兩造舉證受傷次數（各 2次）與兩造受傷（原告另於95年受
    有左前臂擦傷，被告則於97年10月19日受有小腿挫傷之傷害
    ）情形，顯見不過係夫妻間偶爾失和爭執，致令受有微傷，
    尚難認為不堪同居之虐待（最高法院20年上字第2341號判例
    參照），即不得認原告之請求離婚為有正當理由，是原告依
    據民法第1052條第1項第3款訴請判決離婚，即無理由，應予
    駁回。
據上論結：本件原告之訴為無理由，依民事訴訟法第78條，判決
如主文。
中    華    民    國   100    年    2     月    8     日
                      家事法庭法      官  郭淑貞
以上正本係照原本作成。
如對本判決上訴，須於判決送達後20日內向本院提出上訴狀。如
委任律師提起上訴者，應一併繳納上訴審裁判費。
中    華    民    國   100    年     2    月    14    日
                              書記官  張詠忻